---
title: "5 Control flow"
date: "2025-04-12"
date-modified: "2025-04-12"
format: "html"
execute:
  warning: false
  fig-width: 6
  fig-asp: 0.618
  out-width: 70%
  fig-align: center
---

```{r}
#| echo: false

source("_common.R")
```

## Introduction

R 中有两类主要的控制流类型工具：选择（if）和循环（for）。选择包含`if`、`switch()`等声明；循环包含`for`、`while`等声明。这里假定你已经学会了它们的基础用法，本章主要介绍一些技术细节和鲜为人知的高级用法。

### Outline

-   5.2节：介绍`if`、`ifelse()`、`switch()`函数。
-   5.3节：介绍`for`、`while`、`repeat`等声明。

## Choices

下面是if-else语句的基本使用格式：

```{r}
#| eval: false

if (condition) true_action

if (condition) true_action else false_action

if (condition1) {
  true_action1
} else if (condition2) {
  true_action2
} else {
  false_action
}
```

`if`语句也可以进行赋值操作；在实际书写代码时，建议只有在if-else语句可以写为一行时，才使用赋值操作。

```{r}
x1 <- if (TRUE) 1 else 2
x2 <- if (FALSE) 1 else 2

c(x1, x2)
```

当if-else语句只有`if`声明时，如果条件不满足，则返回`NULL`。函数`c()`、`paste()`会自动去除返回值中的`NULL`值。

```{r}
greet <- function(name, birthday = FALSE) {
  paste0(
    "Hi ", name,
    if (birthday) " and HAPPY BIRTHDAY"
  )
}
greet("Maria", FALSE)
greet("Jaime", TRUE)
```

### Invalid inputs

需要注意的是，`if`声明中的条件返回值只能是长度为1的布尔值。如果长度大于1，在R 4.0版本前会选择第一个值，但在R 4.0版本后会报错。其他类型的输入也会报错。

```{r}
#| error: true

if ("x") 1
if (logical()) 1
if (NA) 1
if (c(TRUE, FALSE)) 1
```

### Vectorised if

if-else 语句只能判断一次，假如你想要判断很多次，可以使用`ifelse()`函数。该函数接受三个参数：条件，返回值，其他值。如果条件为`TRUE`，返回值作为结果，否则返回其他值。条件处可以是向量，返回的也是向量。（可以理解for循环if-else语句）

```{r}
x <- c(1:10, NA, 12)
ifelse(x %% 5 == 0, "XXX", as.character(x))

ifelse(x %% 2 == 0, "even", "odd")
```

::: {.callout-tip}
建议只有在`yes`和`no`条件的返回值类型一致时，再使用`ifelse()`函数。如果不同，因为`c()`是atomic向量，会强制进行类型转换。
:::

dplyr包提供了等价函数`case_when()`，使用方法如下：

```{r}
dplyr::case_when(
  x %% 35 == 0 ~ "fizz buzz",
  x %% 5 == 0 ~ "fizz",
  x %% 7 == 0 ~ "buzz",
  is.na(x) ~ "???",
  TRUE ~ as.character(x)
)
```

### `switch()` statement

`switch()`语句是对if-else语句的压缩，例如你可以将下面的if-else语句:

```{r}
x_option <- function(x) {
  if (x == "a") {
    "option 1"
  } else if (x == "b") {
    "option 2"
  } else if (x == "c") {
    "option 3"
  } else {
    stop("Invalid `x` value")
  }
}
```

简化为`switch()`语句:

```{r}
x_option <- function(x) {
  switch(x,
    a = "option 1",
    b = "option 2",
    c = "option 3",
    stop("Invalid `x` value")
  )
}
```

再判断条件的末尾添加错误信息，可以提高代码的可读性，因为当不满足匹配条件时，`switch()`语句返回`NULL`。

```{r}
(switch("c",
  a = 1,
  b = 2
))
```

如果不同的输入条件返回值相同，可以省略返回值，`switch()`会自动向下匹配，例如:

```{r}
legs <- function(x) {
  switch(x,
    cow = ,
    horse = ,
    dog = 4,
    human = ,
    chicken = 2,
    plant = 0,
    stop("Unknown input")
  )
}
legs("cow")
legs("dog")
```

::: {.callout-tip}
`switch()`的输入可以是数值、字符串，但建议只使用字符串。
:::

## Loops

```{r}
x <- c(6:-4)
sqrt(x) #- gives warning
sqrt(ifelse(x >= 0, x, NA)) # no warning

## Note: the following also gives the warning !
ifelse(x >= 0, sqrt(x), NA)
```